【裁判字號】    98,上易,240
【裁判日期】    980225
【裁判案由】    妨害家庭
【裁判全文】
臺灣高等法院刑事判決                98年度上易字第240號
上  訴  人
即  被  告  乙○○
上列上訴人因妨害家庭案件，不服臺灣士林地方法院97年度易字
第23號，中華民國97年12月5日第一審判決（起訴案號：臺灣士
林地方法院檢察署96年度偵字12018號），提起上訴，本院判決
如下：
    主  文
上訴駁回。
    事實及理由
一、本案經本院審理結果，認為第一審法院以被告乙○○連續犯
    相姦罪，判處有期徒刑伍月，如易科罰金以銀元參佰元即新
    台幣玖佰元折算壹日，減為有期徒刑貳月又拾伍日，如易科
    罰金以銀元參佰元即新台幣玖佰元折算壹日；又犯相姦罪判
    處有期徒刑參月，如易科罰金以新台幣壹仟元折算壹日，減
    為有期徒刑壹月又拾伍日，如易科罰金，以新台幣壹仟元折
    算壹日。並定執行刑為有期徒刑參月，如易科罰金以銀元參
    佰元即新台幣玖佰元折算壹日。認事用法及量刑均無不當，
    應予維持，並引用第一審判決書記載之事實，證據及理由（
    詳如附件─第一審判決書乙件）。
二、被告乙○○上訴，仍執其在第一審之辯詞，主張告訴人甲○
    ○早在民國（下同）95年10月23日被告至告訴人家中，與告
    訴人爭吵時，即已知悉其夫吳欣和與被告發生關係之事，竟
    遲至96年9月6日始向被告提出妨害家庭之告訴，顯已逾六個
    月之法定告訴期間云云，指摘原判決不當；並提出95年10月
    23日錄音光碟一片，聲請本院勘驗。
三、本院查：
  (一)關於被告提出之錄音光碟內容，業經台灣士林地方法院96
      年度易字第941號吳欣和妨害家庭案件(即被告之夫徐永思
      告訴吳欣和與本件被告相姦案件) 96年9月3日審判期日當
      庭勘驗在卷；且上述吳欣和妨害家庭案件審期中，告訴人
      徐永思即已提出該錄音光碟之譯文（附於該案卷第27至65
      頁）。上開資料，均經本院核閱前揭吳欣和妨害家庭案件
      卷宗無訛。茲被告就同一待證事實，再提出錄音光碟聲請
      本院當庭播放，核無必要，先予敘明。
  (二)又告訴人甲○○固不否認因被告於95年10月23日至其家中
      吵鬧，而懷疑被告與其夫吳欣和關係不正常之事，惟其自
      偵查中起至原審止，均證稱原本僅止於懷疑，及至96年9
      月3日吳欣和被訴妨害家庭案件，法院就乙○○（在該案
      件為證人身分)指出吳欣和私處之特徵當庭勘驗吳欣和之
      身體，結果與乙○○之指陳相符，經律師告知後，始確信
      其夫吳欣和確實與被告乙○○間有姦情存在，忿而於96年
      9月6日提出告訴等情，此點有告訴人各次證述筆錄在卷，
      自無被告所指摘告訴已逾法定期間之問題。凡此種種，並
      據原審判決詳予指駁，茲被告乙○○仍執相同之說詞，指
      摘原判決不當，殊無可採，其上訴為無理由，應予駁回。
據上論斷，應依刑事訴訟法第368條、第373條，判決如主文。
本案經檢察官劉文水到庭執行職務。
中    華    民    國    98    年    2     月    25    日
                  刑事第一庭審判長法  官  葉騰瑞
                                  法  官  王炳梁
                                  法  官  莊明彰
以上正本證明與原本無異。
不得上訴。
                                  書記官  陳明琴
中    華    民    國    98    年    2     月    25    日
附錄：本案論罪科刑法條全文
中華民國刑法第239條
有配偶而與人通姦者，處 1 年以下有期徒刑。其相姦者亦同。


司法院資訊處製作；財團法人民間司法改革基金會備份。
